【裁判字號】    97,易,65
【裁判日期】    970425
【裁判案由】    竊盜
【裁判全文】
臺灣屏東地方法院刑事判決                97年度易字第65號
公  訴  人  臺灣屏東地方法院檢察署檢察官
被      告  戊○○
                    現另案於臺灣屏東監獄竹田分監執行中
被      告  丙○○
上列被告因竊盜案件，經檢察官提起公訴（96年度偵字第7490號
），本院判決如下：
    主  文
戊○○、丙○○共同攜帶兇器竊盜，戊○○處有期徒刑捌月，丙○○處有期徒刑柒月；又共同攜帶兇器竊盜，戊○○處有期徒刑
捌月，丙○○處有期徒刑柒月；又共同攜帶兇器竊盜，戊○○處
有期徒刑捌月，丙○○處有期徒刑柒月；又共同攜帶兇器竊盜，
戊○○處有期徒刑捌月，丙○○處有期徒刑柒月；又共同攜帶兇
器竊盜，戊○○處有期徒刑捌月，丙○○處有期徒刑柒月；又共
同攜帶兇器竊盜，各處有期徒刑捌月；又共同攜帶兇器竊盜，各
處有期徒刑捌月；戊○○應執行有期徒刑參年，丙○○應執行有
期徒刑貳年陸月。
    事  實
一、戊○○與丙○○基於意圖為自己不法所有之犯意聯絡，於附
    表所列之時、地，以附表所示之方法，竊取表列被害人之財
    物，嗣於附表編號7 所列之時、地，戊○○與丙○○共同竊
    取乙○○友人所有852-QY號大貨車車用電瓶2 個【價值約新
    臺幣（下同）4,000 元】，甫得手後，將該電瓶2 個搬至丙○○騎乘之車牌號碼HT2-981 號重型機車踏板上時，為乙○○發現並報警處理，為警當場查獲丙○○，並扣得上開電瓶
    2 個及於附表編號6 所竊得之開關控制閥2 個，戊○○則趁
    隙逃逸。丙○○於有偵查權限之機關或公務員尚未知悉其另
    犯竊盜案件時，主動向警方供出附表編號1 至5 之竊盜犯行
    ，並自願接受裁判，警方因而循線查獲上情。
二、案經屏東縣警察局屏東分局報請臺灣屏東地方法院檢察署檢
    察官偵查起訴。
    理  由
壹、證據能力部分
一、被告丙○○爭執警詢及偵查中自白之任意性，辯稱：是被逼
    迫才為自白云云，然證人即警詢筆錄之製作員警甲○○已於
    本院審理中具結供證: 警詢中並未脅迫丙○○等語（本院卷
    第75頁），本院復當庭勘驗被告之警詢錄音光牒，顯示員警
    詢問時口氣平和，被告丙○○回答語氣亦屬平順，並無不法
    取供之情形，有勘驗筆錄附卷可稽（本院卷第88頁背面）；
    至偵查中之自白，被告丙○○並未具體指出檢察官有何不當
    取供之情事，復放棄勘驗偵查錄音光牒（本院卷第77頁），
    其空言否認上開自白之任意性，委不足採。被告丙○○於警
    詢、偵查中之自白得作為證據。
二、按被告以外之人於偵查中向檢察官所為之陳述，除顯有不可
    信之情況外，得為證據，刑事訴訟法第159 條之1 第2 項定
    有明文。本件證人即共同被告丙○○於96年11月22日偵查中
    之供證，業經依法具結，且現階段刑事訴訟法規定，檢察官
    代表國家偵查犯罪、實施公訴，依法有訊問被告、證人及鑑
    定人之權，而實務運作時，檢察官偵查中向被告以外之人所
    取得之陳述，原則上均能遵守法律規定，不致違法取供，其
    可信度極高。再者，上開證人業於本院審判中到庭詰問供證
    ，已賦予被告戊○○行使反對詰問之機會，是上開證人於偵
    查中經具結之供證，自得作為證據。
貳、實體部分
一、訊據被告丙○○對於附表編號6 、7 之犯行供承不諱，被告
    戊○○對於附表編號6 、7 之竊盜行為固不否認，然辯稱：
    未使用梅花扳手，是徒手行竊的云云。然該2 次竊盜犯行，
    確由被告丙○○把風，被告戊○○使用梅花扳手下手行竊等
    情，迭據證人即共同被告丙○○於偵查及本院審理中結證屬
    實（偵查卷第13頁；本院卷第52頁），參以證人即查獲編號
    7 竊盜犯行之乙○○亦到庭供證：（問：空手可否拔下電瓶
    ？）硬扯可以，不然就要用梅花扳手等語（本院卷第53頁）
    ，足徵證人即共同被告丙○○之供證確屬真實可採，被告戊○○空言否認有使用梅花扳手之情，並不足取。被告2 人確
    涉犯附表編號6 、7 之犯行洵堪認定。
二、訊據被告丙○○、戊○○均矢口否認有附表編號1 至5 之竊
    盜犯行，惟查：
(一)被告2 人確有上開5 次竊盜犯行，迭據被告丙○○於警詢及
    偵查中自白不諱，核與被害人庚○○、辛○○、己○○、丁○○於警詢及本院審理中指證之情節大致相符，證人即查獲
    員警甲○○亦於本院審理中具結供證：在丙○○未承認前，
    伊並不知道丙○○另涉犯該5 件竊盜行為，丙○○並帶同至
    現場指認等語（本院卷第75頁），苟被告丙○○確未涉犯該
    5 件竊盜犯行，何以知悉行竊之地點並帶同員警現場指認，
    復經被害人庚○○、辛○○、己○○、丁○○指述確有失竊
    之情，足認被告丙○○於警詢及偵查中之自白，核與事實相
    符，應屬真實可採。
(二)被告戊○○確有涉犯該5 件竊盜犯行，業據證人即共同被告
    丙○○於偵查中結證綦詳（偵查卷第12、13頁），雖其於本
    院審理中翻異前詞，改稱：伊及戊○○並未涉犯該5 件竊盜
    犯行云云，然此洵屬避卸自身刑責及迴護被告戊○○之詞，
    並不足採。
(三)至被告丙○○固於警詢及偵查中均供稱：附表編號5 之竊盜
    犯行，當時工廠門是鎖著的，是戊○○爬大門進去偷的云云
    ，與證人即被害人丁○○於本院審理中供證：失竊當時廠房
    大門並未關著等情不符（本院卷第76頁），然此可能係被告
    丙○○記憶錯誤所致，並不影響本院對被告丙○○自白真實
    性之認定。
    綜上，事證明確，被告2 人確涉犯附表編號1 至5 之竊盜犯
    行亦堪認定。
三、按被告戊○○持以犯案之扳手，既足持以扭轉鬆動車用電瓶
    ，足見其質地堅硬，客觀上足以對人之生命、身體構成威脅
    ，應屬兇器，核被告2 人附表編號1 至7 所為，各係犯刑法
    第321 條第1 項第3 款之攜帶兇器竊盜罪。被告2 人就上開
    犯行，有犯意聯絡及行為分擔，皆為共同正犯。被告丙○○
    於有偵查權限之機關或公務員尚未知悉其另犯竊盜案件時，
    主動向警方供出附表編號1 至5 之竊盜犯行，已據證人甲○○供證明確（本院卷第75頁），爰依刑法第62條前段規定，
    就被告丙○○此5 次犯行減輕其刑。審酌被告2 人年青力壯
    ，不思以己力賺取錢財，竟行竊他人車用電瓶，損害他人財
    產法益，行為誠屬不該，被告丙○○固於警詢及偵查中自白
    犯行，惟審理時翻異前供，否認附表編號1 至5 之竊盜犯行
    ，被告戊○○犯後均執詞辯解，2 人態度皆不佳，難認有悔
    意，且浪費司法審判資源等一切情狀，各量處如主文所示之
    刑，並定其應執行刑，以資懲儆。至被告戊○○持以作案用
    之扳手並未扣案，為免日後執行困難，爰不予宣告沒收。
四、檢察官雖聲請對被告2 人均依竊盜犯贓物犯保安處分條例第
    3 條第1 項之規定，諭知強制工作之保安處分云云。惟保安
    處分係針對受處分人將來之危險性所為之處置，以達教化、
    治療之目的，為刑罰之補充制度。我國現行刑法採刑罰與保
    安處分雙軌制，係在維持行為責任之刑罰原則下，為協助行
    為人再社會化之功能，以及改善行為人潛在之危險性格，期
    能達成根治犯罪原因、預防犯罪之特別目的。是保安處分中
    之強制工作，旨在對嚴重職業性犯罪及欠缺正確工作觀念或
    無正常工作因而犯罪者，強制其從事勞動，學習一技之長及
    正確之謀生觀念，使其日後重返社會，能適應社會生活。。
    因此，法院是否依竊盜犯贓物犯保安處分條例第3 條第1項
    規定，諭知刑前強制工作，端以行為人事後再犯案之危險性
    高低而定，亦即縱然行為人之犯行，符合竊盜犯贓物犯保安
    處分條例第3 條第1 項之有犯罪習慣之規定，若法院審酌行
    為人之犯罪態樣及所諭知宣告刑之期間後，認行為人在監經
    執行宣告刑後，其事後再犯案之危險性，尚非甚高時，自無
    再諭知刑前強制工作之必要。查被告2 人竊盜犯行固多達7
    次，然被告行竊之物品皆為車用電瓶，價值不高，而該7 件
    竊盜犯行，時間亦相距5 個月，是否認定有犯罪習慣，已非
    無疑，且因本件竊盜犯行，分別經本院宣告定其應執行刑為
    有期徒刑3 年及2 年6 月，經此刑期之執行，已足讓被告2
    人於獄中深深悔過自新，是本件自無諭知刑前強制工作之必
    要，檢察官此部份之聲請，為無理由。
據上論斷，應依刑事訴訟法第299 條第1 項前段，刑法第28條、
第321 條第1 項第3 款、第51條第5 款、第62條前段，判決如主
文。
本案經檢察官陳俊宏到庭執行職務。
中    華    民    國    97    年    4     月    25    日
                  刑事第三庭    法  官  趙家光
以上正本證明與原本無異。
如不服本判決應於收受本判決送達後十日內向本院提出上訴書狀，
其未敘述上訴理由者，並得於提起上訴後十日內向本院補提理由
書狀（均須按他造當事人之人數附繕本）「切勿逕送上級法院」
中    華    民    國    97    年    4     月    25    日
                                書記官  陳勃諺
附錄本案論罪科刑條文
中華民國刑法第321條第1項第3款
犯竊盜罪而有左列情形之一者，處六月以上、五年以下有期徒刑
：
三、攜帶兇器而犯之者。


司法院資訊處製作；財團法人民間司法改革基金會備份。
